{"present": {"1 Singular": {"Affirmative": "tiomsa\u00edm", "Question": "an dtiomsa\u00edm?", "Negative": "n\u00ed thiomsa\u00edm"}, "2 Singular": {"Affirmative": "tiomsa\u00edonn t\u00fa", "Question": "an dtiomsa\u00edonn t\u00fa?", "Negative": "n\u00ed thiomsa\u00edonn t\u00fa"}, "3 Singular": {"Male": {"Affirmative": "tiomsa\u00edonn s\u00e9", "Question": "an dtiomsa\u00edonn s\u00e9?", "Negative": "n\u00ed thiomsa\u00edonn s\u00e9"}, "Female": {"Affirmative": "tiomsa\u00edonn s\u00ed", "Question": "an dtiomsa\u00edonn s\u00ed?", "Negative": "n\u00ed thiomsa\u00edonn s\u00ed"}}, "1 Plural": {"Compressed": {"Affirmative": "tiomsa\u00edmid", "Question": "an dtiomsa\u00edmid?", "Negative": "n\u00ed thiomsa\u00edmid"}, "Extended": {"Affirmative": "tiomsa\u00edonn muid", "Question": "an dtiomsa\u00edonn muid?", "Negative": "n\u00ed thiomsa\u00edonn muid"}}, "2 Plural": {"Affirmative": "tiomsa\u00edonn sibh", "Question": "an dtiomsa\u00edonn sibh?", "Negative": "n\u00ed thiomsa\u00edonn sibh"}, "3 Plural": {"Affirmative": "tiomsa\u00edonn siad", "Question": "an dtiomsa\u00edonn siad?", "Negative": "n\u00ed thiomsa\u00edonn siad"}, "Passive": {"Affirmative": "tiomsa\u00edtear", "Question": "an dtiomsa\u00edtear?", "Negative": "n\u00ed thiomsa\u00edtear"}}, "future": {"1 Singular": {"Affirmative": "tioms\u00f3idh m\u00e9", "Question": "an dtioms\u00f3idh m\u00e9?", "Negative": "n\u00ed thioms\u00f3idh m\u00e9"}, "2 Singular": {"Affirmative": "tioms\u00f3idh t\u00fa", "Question": "an dtioms\u00f3idh t\u00fa?", "Negative": "n\u00ed thioms\u00f3idh t\u00fa"}, "3 Singular": {"Male": {"Affirmative": "tioms\u00f3idh s\u00e9", "Question": "an dtioms\u00f3idh s\u00e9?", "Negative": "n\u00ed thioms\u00f3idh s\u00e9"}, "Female": {"Affirmative": "tioms\u00f3idh s\u00ed", "Question": "an dtioms\u00f3idh s\u00ed?", "Negative": "n\u00ed thioms\u00f3idh s\u00ed"}}, "1 Plural": {"Compressed": {"Affirmative": "tioms\u00f3imid", "Question": "an dtioms\u00f3imid?", "Negative": "n\u00ed thioms\u00f3imid"}, "Extended": {"Affirmative": "tioms\u00f3idh muid", "Question": "an dtioms\u00f3idh muid?", "Negative": "n\u00ed thioms\u00f3idh muid"}}, "2 Plural": {"Affirmative": "tioms\u00f3idh sibh", "Question": "an dtioms\u00f3idh sibh?", "Negative": "n\u00ed thioms\u00f3idh sibh"}, "3 Plural": {"Affirmative": "tioms\u00f3idh siad", "Question": "an dtioms\u00f3idh siad?", "Negative": "n\u00ed thioms\u00f3idh siad"}, "Passive": {"Affirmative": "tioms\u00f3far", "Question": "an dtioms\u00f3far?", "Negative": "n\u00ed thioms\u00f3far"}}, "past": {"1 Singular": {"Affirmative": "thiomsaigh m\u00e9", "Question": "ar thiomsaigh m\u00e9?", "Negative": "n\u00edor thiomsaigh m\u00e9"}, "2 Singular": {"Affirmative": "thiomsaigh t\u00fa", "Question": "ar thiomsaigh t\u00fa?", "Negative": "n\u00edor thiomsaigh t\u00fa"}, "3 Singular": {"Male": {"Affirmative": "thiomsaigh s\u00e9", "Question": "ar thiomsaigh s\u00e9?", "Negative": "n\u00edor thiomsaigh s\u00e9"}, "Female": {"Affirmative": "thiomsaigh s\u00ed", "Question": "ar thiomsaigh s\u00ed?", "Negative": "n\u00edor thiomsaigh s\u00ed"}}, "1 Plural": {"Compressed": {"Affirmative": "thiomsa\u00edomar", "Question": "ar thiomsa\u00edomar?", "Negative": "n\u00edor thiomsa\u00edomar"}, "Extended": {"Affirmative": "thiomsaigh muid", "Question": "ar thiomsaigh muid?", "Negative": "n\u00edor thiomsaigh muid"}}, "2 Plural": {"Affirmative": "thiomsaigh sibh", "Question": "ar thiomsaigh sibh?", "Negative": "n\u00edor thiomsaigh sibh"}, "3 Plural": {"Compressed": {"Affirmative": "thiomsaigh siad", "Question": "ar thiomsaigh siad?", "Negative": "n\u00edor thiomsaigh siad"}, "Extended": {"Affirmative": "thiomsa\u00edodar", "Question": "ar thiomsa\u00edodar?", "Negative": "n\u00edor thiomsa\u00edodar"}}, "Passive": {"Affirmative": "tiomsa\u00edodh", "Question": "ar tiomsa\u00edodh?", "Negative": "n\u00edor tiomsa\u00edodh"}}, "condi": {"1 Singular": {"Affirmative": "thioms\u00f3inn", "Question": "an dtioms\u00f3inn?", "Negative": "n\u00ed thioms\u00f3inn"}, "2 Singular": {"Affirmative": "thioms\u00f3f\u00e1", "Question": "an dtioms\u00f3f\u00e1?", "Negative": "n\u00ed thioms\u00f3f\u00e1"}, "3 Singular": {"Male": {"Affirmative": "thioms\u00f3dh s\u00e9", "Question": "an dtioms\u00f3dh s\u00e9?", "Negative": "n\u00ed thioms\u00f3dh s\u00e9"}, "Female": {"Affirmative": "thioms\u00f3dh s\u00ed", "Question": "an dtioms\u00f3dh s\u00ed?", "Negative": "n\u00ed thioms\u00f3dh s\u00ed"}}, "1 Plural": {"Compressed": {"Affirmative": "thioms\u00f3imis", "Question": "an dtioms\u00f3imis?", "Negative": "n\u00ed thioms\u00f3imis"}, "Extended": {"Affirmative": "thioms\u00f3dh muid", "Question": "an dtioms\u00f3dh muid?", "Negative": "n\u00ed thioms\u00f3dh muid"}}, "2 Plural": {"Affirmative": "thioms\u00f3dh sibh", "Question": "an dtioms\u00f3dh sibh?", "Negative": "n\u00ed thioms\u00f3dh sibh"}, "3 Plural": {"Compressed": {"Affirmative": "thioms\u00f3id\u00eds", "Question": "an dtioms\u00f3id\u00eds?", "Negative": "n\u00ed thioms\u00f3id\u00eds"}, "Extended": {"Affirmative": "thioms\u00f3dh siad", "Question": "an dtioms\u00f3dh siad?", "Negative": "n\u00ed thioms\u00f3dh siad"}}, "Passive": {"Affirmative": "thioms\u00f3fa\u00ed", "Question": "an dtioms\u00f3fa\u00ed?", "Negative": "n\u00ed thioms\u00f3fa\u00ed"}}, "imper": {"1 Singular": {"Affirmative": "tiomsa\u00edm!", "Negative": "n\u00e1 tiomsa\u00edm!"}, "2 Singular": {"Affirmative": "tiomsaigh!", "Negative": "n\u00e1 tiomsaigh!"}, "3 Singular": {"Male": {"Affirmative": "tiomsa\u00edodh s\u00e9!", "Negative": "n\u00e1 tiomsa\u00edodh s\u00e9!"}, "Female": {"Affirmative": "tiomsa\u00edodh s\u00ed!", "Negative": "n\u00e1 tiomsa\u00edodh s\u00ed!"}}, "1 Plural": {"Compressed": {"Affirmative": "tiomsa\u00edmis!", "Negative": "n\u00e1 tiomsa\u00edmis!"}, "Extended": {"Affirmative": "tiomsa\u00edodh muid!", "Negative": "n\u00e1 tiomsa\u00edodh muid!"}}, "2 Plural": {"Affirmative": "tiomsa\u00edg\u00ed!", "Negative": "n\u00e1 tiomsa\u00edg\u00ed!"}, "3 Plural": {"Compressed": {"Affirmative": "tiomsa\u00edd\u00eds!", "Negative": "n\u00e1 tiomsa\u00edd\u00eds!"}, "Extended": {"Affirmative": "tiomsa\u00edodh siad!", "Negative": "n\u00e1 tiomsa\u00edodh siad!"}}, "Passive": {"Affirmative": "tiomsa\u00edtear!", "Negative": "n\u00e1 tiomsa\u00edtear!"}}, "pastConti": {"1 Singular": {"Affirmative": "thiomsa\u00ednn", "Question": "an dtiomsa\u00ednn?", "Negative": "n\u00ed thiomsa\u00ednn"}, "2 Singular": {"Affirmative": "thiomsa\u00edte\u00e1", "Question": "an dtiomsa\u00edte\u00e1?", "Negative": "n\u00ed thiomsa\u00edte\u00e1"}, "3 Singular": {"Male": {"Affirmative": "thiomsa\u00edodh s\u00e9", "Question": "an dtiomsa\u00edodh s\u00e9?", "Negative": "n\u00ed thiomsa\u00edodh s\u00e9"}, "Female": {"Affirmative": "thiomsa\u00edodh s\u00ed", "Question": "an dtiomsa\u00edodh s\u00ed?", "Negative": "n\u00ed thiomsa\u00edodh s\u00ed"}}, "1 Plural": {"Compressed": {"Affirmative": "thiomsa\u00edmis", "Question": "an dtiomsa\u00edmis?", "Negative": "n\u00ed thiomsa\u00edmis"}, "Extended": {"Affirmative": "thiomsa\u00edodh muid", "Question": "an dtiomsa\u00edodh muid?", "Negative": "n\u00ed thiomsa\u00edodh muid"}}, "2 Plural": {"Affirmative": "thiomsa\u00edodh sibh", "Question": "an dtiomsa\u00edodh sibh?", "Negative": "n\u00ed thiomsa\u00edodh sibh"}, "3 Plural": {"Compressed": {"Affirmative": "thiomsa\u00edd\u00eds", "Question": "an dtiomsa\u00edd\u00eds?", "Negative": "n\u00ed thiomsa\u00edd\u00eds"}, "Extended": {"Affirmative": "thiomsa\u00edodh siad", "Question": "an dtiomsa\u00edodh siad?", "Negative": "n\u00ed thiomsa\u00edodh siad"}}, "Passive": {"Affirmative": "thiomsa\u00edt\u00ed", "Question": "an dtiomsa\u00edt\u00ed?", "Negative": "n\u00ed thiomsa\u00edt\u00ed"}}, "subj": {"1 Singular": {"Affirmative": "go dtiomsa\u00ed m\u00e9", "Negative": "n\u00e1r thiomsa\u00ed m\u00e9"}, "2 Singular": {"Affirmative": "go dtiomsa\u00ed t\u00fa", "Negative": "n\u00e1r thiomsa\u00ed t\u00fa"}, "3 Singular": {"Male": {"Affirmative": "go dtiomsa\u00ed s\u00e9", "Negative": "n\u00e1r thiomsa\u00ed s\u00e9"}, "Female": {"Affirmative": "go dtiomsa\u00ed s\u00ed", "Negative": "n\u00e1r thiomsa\u00ed s\u00ed"}}, "1 Plural": {"Compressed": {"Affirmative": "go dtiomsa\u00edmid", "Negative": "n\u00e1r thiomsa\u00edmid"}, "Extended": {"Affirmative": "go dtiomsa\u00ed muid", "Negative": "n\u00e1r thiomsa\u00ed muid"}}, "2 Plural": {"Affirmative": "go dtiomsa\u00ed sibh", "Negative": "n\u00e1r thiomsa\u00ed sibh"}, "3 Plural": {"Affirmative": "go dtiomsa\u00ed siad", "Negative": "n\u00e1r thiomsa\u00ed siad"}, "Passive": {"Affirmative": "go dtiomsa\u00edtear", "Negative": "n\u00e1r thiomsa\u00edtear"}}, "verbal noun": "tioms\u00fa", "verbal adjective": "tiomsaithe"}